臺灣高等法院花蓮分院刑事判決　　　　99年度交上易字第21號
上　訴　人　臺灣花蓮地方法院檢察署檢察官
上　訴　人
即　被　告　簡進宗
選任辯護人　張秉正律師
被　　　告　江茗蓁
上列上訴人因過失傷害案件，不服臺灣花蓮地方法院九十九年度
花交易字第九號中華民國九十九年六月九日第一審判決（起訴案
號：臺灣花蓮地方法院檢察署九十九年度偵字第一五七一號），
提起上訴，本院判決如下：
    主  文
上訴駁回。
簡進宗緩刑貳年。
    事實及理由
壹、程序部分：
一、按被告經合法傳喚，無正當理由不到庭，得不待其陳述逕行
    判決，刑事訴訟法第三百七十一條定有明文。本件被告江茗
    蓁經本院合法傳喚，無正當理由未於民國一百年二月十五日
    審判期日到庭（該審判期日傳票已於一百年一月十一日送達
    被告，有被告江茗蓁之母簽收之送達證書在卷足憑〈本院卷
    第一一二頁〉），爰依上揭規定，不待其陳述逕行判決。
二、按被告以外之人於審判外之言詞或書面陳述，除法律有規定
    者外，不得作為證據。被告以外之人於審判外之陳述，雖不
    符前四條之規定，而經當事人於審判程序同意作為證據，法
    院審酌該言詞陳述或書面陳述作成時之情況，認為適當者，
    亦得為證據；當事人、代理人或辯護人於法院調查證據時，
    知有第一百五十九條第一項不得為證據之情形，而未於言詞
    辯論終結前聲明異議者，視為有前項之同意，刑事訴訟法第
    一百五十九條第一項、第一百五十九條之五定有明文。本件
    檢察官、被告簡進宗及其辯護人對於卷內供述及非供述證據
    之證據能力，於本院準備程序中均同意作為證據；被告江茗
    蓁雖經本院五次合法傳喚均未到庭，亦未以書面對證據能力
    表示意見，然其於原審準備程序時對於檢察官所提出之證據
    均同意有證據能力（見原審卷第三十八頁）。茲審酌檢察官
    提出之前揭證據，均無違法取證之情事，亦無顯不可信之情
    形，或證明力過低之瑕疵，且均與本件待證事實相關連，本
    院認以之作為證據為適當，認均有證據能力。
貳、實體部分：
一、本案經本院審理結果，認第一審以上訴人即被告簡進宗犯刑
    法第二百八十四條第一項前段過失傷害罪，判處有期徒刑二
    月，如易科罰金，以新臺幣一千元折算一日；被告江茗蓁為
    無罪之判決，認事用法並無不當，量刑亦稱妥適，應予維持
    ，並引用如附件第一審判決書記載之事實、證據及理由。
二、檢察官上訴意旨略以：
（一）按交通部七十年十一月十八日交路七０字第二六一七三號
      函釋：「執行任務中之救護車，在原則得排除道路交通安
      全規則第一百零二條第一項各款之規定，惟因該車輛之行
      使方式甚為危險，故在行車技術上仍應顧及行人及其他車
      輛之安全。」，本件被告江茗蓁駕駛救護車，行經交通號
      誌已由綠燈變為黃燈之交岔路口，猶以時速八十公里左右
      之高速行駛，未顧及進入該交岔路口之其他車輛安全，造
      成與其他車輛碰撞後，救護車因過於高速行駛而往左翻覆
      ，致本案告訴人江瑞富、江秉鴻、蔡瑞金、張素香均受傷
      ，原審認被告江茗蓁無過失，而為無罪之諭知，其判決已
      有違誤。
（二）被告簡進宗犯後否認犯行，且未彌補告訴人之損害，原審
      判決被告簡進宗過失傷害人，處有期徒刑二月，顯量刑過
      輕，難認原判決妥適等語。
三、被告簡進宗上訴意旨略以：本件車禍發生後，其已與告訴人
    等在本院達成民事和解，請予緩刑之諭知等語。
四、上訴駁回之理由：
（一）被告江茗蓁部分：
    (1)按行車速度，依速限標誌或標線之規定，無速限標誌或標
      線者，應依下列規定：一、行車時速不得超過五十公里。
      但在未劃設車道線、行車分向線或分向限制線之道路，或
      設有快慢車道分隔線之慢車道，時速不得超過四十公里。
      二、行經設有彎道、坡路、狹路、狹橋、隧道、學校、醫
      院標誌之路段、道路施工路段、泥濘或積水道路、無號誌
      之交岔路口及其他人車擁擠處所，或因雨霧致視線不清或
      道路發生臨時障礙，均應減速慢行，作隨時停車之準備。
      三、應依減速慢行之標誌、標線或號誌指示行駛。消防車
      、救護車、警備車及工程救險車執行任務時，得不受前項
      行車速度之限制，且於開啟警示燈及警鳴器執行緊急任務
      時，得不受標誌、標線及號誌指示之限制，道路交通安全
      規則第九十三條定有明文（九十五年六月三十日修正，原
      審判決書誤引修正前之條文）。交通部雖於七十年十一月
      十八日以交路七０字第二六一七三號函釋：執行任務中之
      救護車，在原則得排除道路交通安全規則第一百零二條第
      一項各款之規定，惟因該車輛之行使方式甚為危險，故在
      行車技術上仍應顧及行人及其他車輛之安全等語。該函釋
      僅屬促使救護車駕駛人注意之規定，而非認救護車之駕駛
      人於發生事故時無道路交通安全規則第九十三條第二項之
      適用，合先說明。
    (2)查被告江茗蓁駕駛救護車搭載患者送醫途中，沿途均有打
      開警示燈及警報器以為示警，依上開道路交通安全規則第
      九十三條規定，被告江茗蓁得不受行車速度、標誌、標線
      及號誌指示之限制，自不得以其車速超過行車速限而推認
      其有過失。而本件車禍之發生，係被告江茗蓁駕駛救護車
      行經肇事交岔路口遭被告簡進宗自右側撞擊所致，此由卷
      附之肇事車輛照片觀之（見警卷第一０三頁至第一一五頁
      ），被告江茗蓁所駕之救護車右側車身凹陷，並向左側翻
      覆，被告簡進宗駕駛之自小客車車頭毀損自明，尚難謂被
      告江茗蓁未注意其他車輛安全而有過失。
    (3)綜上所述，依檢察官所提出之證據，尚不能證明被告江茗
      蓁有業務過失傷害犯行。此外，復查無其他積極事證足認
      被告江茗蓁有上開之犯行，既無從證明被告江茗蓁有上開
      犯行，自應為無罪之諭知，原審就此部分為被告江茗蓁無
      罪之諭知，核無不當。本件檢察官此部分之上訴並無理由
      ，應予駁回。
（二）被告簡進宗部分：
    (1)按量刑之輕重，係屬事實審法院得依職權自由裁量之事項
      ，苟已斟酌刑法第五十七條各款所列情狀而未逾越法定刑
      度，不得遽指為違法。查原審判決量刑時，已就被告簡進
      宗向該管公務員申述犯罪事實，合於自首要件，以及被告
      為本件車禍事故發生之肇事原因，告訴人等所受之傷勢輕
      重、被告迄未與告訴人等達成民事和解，暨其犯後之態度
      等一切情狀綜合審酌。是原判決之量刑已充分審酌刑法第
      五十七條之規定，且在法定刑範圍內為刑罰裁量職權之行
      使，於法並無違誤。且被告簡進宗已於本院審理過程中與
      告訴人等達成和解，有本院九十九年度重交附民字第二號
      和解書在卷可按，檢察官上訴指摘原判決量刑過輕云云，
      為無理由，應予駁回。
    (2)次按受二年以下有期徒刑、拘役或罰金之宣告，而前未曾
      因故意犯罪受有期徒刑以上刑之宣告者，認以暫不執行為
      適當者，得宣告二年以上五年以下之緩刑，刑法第七十四
      條第一項第一款定有明文。查本件被告簡進宗前未曾受有
      期徒刑以上刑之宣告，有臺灣高等法院被告前案紀錄表附
      卷可稽，其因一時疏失，致罹刑典，並考量被告於本院審
      理期間，已與告訴人達成和解，願意賠償告訴人等計新臺
      幣二十五萬元，並已當庭給付完畢，有上開和解書在卷可
      稽，其經此論罪科刑之教訓後，當知所警惕而無再犯之虞
      ，本院認所宣告之刑以暫不執行為適當，爰併予宣告緩刑
      二年，以啟自新。
據上論斷，應依刑事訴訟法第三百七十三條、第三百六十八條、
第三百七十一條，刑法第七十四條第一項第一款，判決如主文。
本案經檢察官朱秋菊到庭執行職務。
中    華    民    國    100    年    2    月    25    日
                  刑事庭審判長 法  官 何方興
                               法  官 王紋瑩
                               法  官 陳秋錦
以上正本證明與原本無異。
本件不得上訴。
中    華    民    國   100    年    2     月    25    日
                               書記官 吳璧娟